臺灣南投地方法院刑事判決
111年度易字第24號
公  訴  人  臺灣南投地方檢察署檢察官 
被      告  康來旺




上列被告因竊盜案件，經檢察官提起公訴（110年度偵緝字第162
號），本院判決如下：
    主  文
康來旺犯竊盜罪，累犯，處有期徒刑陸月。如易科罰金，以新臺
幣壹仟元折算壹日。未扣案之塑膠水桶壹個，沒收，於全部或一
部不能沒收或不宜執行沒收時，追徵其價額。
    事  實
一、康來旺於民國110 年6 月7 日21時18分許，因見何志佳所有
    之帆布1 捲、抑草席1 捆、長柄鋤頭1 枝及塑膠水桶1 個放
    置在南投縣○○鎮○○路000號前工寮內無人看管，即意圖為自
    己不法之所有，基於竊盜之犯意，徒手竊取上開物品得手徒
    步離去。嗣何志佳發現上開物品遭竊調閱監視器後報警，因
    而循線查獲上情。
二、案經南投縣政府警察局埔里分局報告臺灣南投地方檢察署檢
    察官偵查起訴。
    理  由
一、證據能力之認定：
  ㈠按被告以外之人於審判外之言詞或書面陳述，除法律有規定
    者外，不得作為證據；又被告以外之人於審判外之陳述，雖
    不符刑事訴訟法第159 條之1 至第159 條之4 之規定，而經
    當事人於審判程序同意作為證據，法院審酌該言詞陳述或書
    面陳述作成時之情況，認為適當者，亦得為證據。當事人、
    代理人或辯護人於法院調查證據時，知有第159 條第1 項不
    得為證據之情形，而未於言詞辯論終結前聲明異議者，視為
    有前項之同意，刑事訴訟法第159 條第1 項及第159 條之5
    分別定有明文。經查，本判決下列所引用被告康來旺以外之
    人於審判外之陳述，檢察官、被告迄於本院言詞辯論終結前
    均未聲明異議，本院審酌上開證據資料作成時之情況，尚無
    違法不當或證明力明顯過低之瑕疵，亦認為以之作為證據應
    屬適當，爰依上開規定，認前揭證據資料均有證據能力。
  ㈡次按除法律另有規定外，實施刑事訴訟程序之公務員因違背
    法定程序取得之證據，其有無證據能力之認定，應審酌人權
    保障及公共利益之均衡維護，刑事訴訟法第158 條之4 定有
    明文。本案以下所引用之非供述證據，並無證據證明係實施
    刑事訴訟程序之公務員違背法定程序所取得，且經本院於審
    理時合法踐行調查程序，自應認均具有證據能力，得作為證
    據。
二、認定犯罪事實所憑之證據及理由：
    訊據被告固坦承有於案發時地拿走告訴人何志佳所有之帆布
    等物品，惟矢口否認有何竊盜犯行，辯稱略以：帆布等物品
    其實是伊所有，是先遭附近居民偷走，伊才把物品拿回來而
    已，伊沒有竊盜之故意云云。經查：
  ㈠被告有於上開案發時地，徒手取走告訴人所有之帆布1 捲、
    抑草席1 捆、長柄鋤頭1 枝及塑膠水桶1 個等情，業經被告
    坦承不諱，並有南投縣政府警察局南投分局贓物認領保管單
    、監視器翻拍畫面、警員職務報告書在卷可考（見警卷第1 
    頁、第9 頁、第17頁至19頁），此部分事實，先堪認定。
  ㈡被告雖以前詞置辯，惟其於警詢中已坦承有於案發時地徒手
    竊取告訴人所有之帆布等物品，其偷竊目的是為了自己蓋工
    寮，後來將竊得物品置放於南投縣○○鎮○○路000號前工寮旁1
    0公尺的空地上，伊拿東西時沒有得到屋主同意等情（參見
    警卷第5 頁至8 頁），則被告審理中所辯，已有可疑。
  ㈢證人即告訴人何志佳於警詢及偵查中證稱略以：被告偷竊的
    東西是伊放在工寮內的物品，原本伊以為是家人拿走，後來
    調閱監視器才知道是被告所為。伊在工寮旁邊原本有向別人
    承租一塊空地搭蓋溫室，後來出租人要收回土地，伊才把溫
    室拆走，被告偷竊的東西就是伊溫室拆下來的材料，被告之
    前是住在伊工寮附近，被告自己也搭建了一個簡單的工寮，
    但被告沒有帆布、草席及鋤頭等東西，被告後來也被該處地
    主趕走，被告被趕走後就住在工寮路邊的樹下，所以伊確定
    上開物品是被告所偷等語（參見警卷第2 頁至4 頁，偵卷第
    52頁至53頁）。
　㈣綜合上開證據所示，被告雖辯稱取得物品為其所有且遭附近
    居民竊走，惟始終無法提出先前偷竊之人為何，且被告亦於
    審理中自承伊的確在案發地點附近有自己的簡易式工寮，則
　　被告應係為自己搭建工寮所需，趁無人之際竊取告訴人所有
    之上開物品，被告上開所辯，應係卸責之詞，不足採信。綜
    上，本件事證明確，被告上開犯行堪以認定，應依法論罪科
    刑。　
三、論罪科刑之理由：　　
  ㈠核被告所為，係犯刑法第320 條第1 項之竊盜罪。
　㈡被告於109 年間因贓物案件，經本院以109 年度埔簡字第116
    號判決判處有期徒刑5 月確定，於110 年6 月4 日徒刑執行
    完畢出監等情，有臺灣高等法院被告前案紀錄表在卷可佐。
    其於受徒刑執行完畢後，5 年以內故意再犯本案有期徒刑以
    上之罪，為累犯，復參其所犯前開案件與本案竊盜犯行均屬
    故意犯罪，且有多次竊盜前科，可認其對前次刑罰反應力薄
    弱，倘加重其最低法定刑，核無司法院釋字第775 號解釋所
    示之罪刑不相當情形，爰依刑法第47條第1 項規定加重其刑
    。　
  ㈢審酌被告任意竊取他人財物，缺乏尊重他人財產權之觀念，
    所為實非可取，應予非難，兼衡被告之素行，國小肄業之智
    識程度、之前從事務農工作、經濟狀況貧困、目前獨居等生
    活狀況，暨其犯罪之動機、目的、手段，及所竊取財物之價
    值，及被告犯罪後仍否認犯行之態度等一切情狀，量處如主
    文所示之刑，並諭知易科罰金之折算標準。
  ㈣沒收部分：
    經查，被告本案所竊得之帆布1 捲、抑草席1 捆、長柄鋤頭
    1 枝，已返還被害人，有上開認領保管單在卷可左，故此部
    分自無庸予以沒收。另塑膠水桶1 個為被告之犯罪所得，並
    未扣案，爰依刑法第38條之1 第1 項前段、第3 項規定宣告
    沒收，並諭知於全部或一部不能沒收或不宜執行沒收時，追
    徵其價額。　　　
據上論斷，應依刑事訴訟法第299 條第1 項前段，判決如主文。
本案經檢察官林孟賢提起公訴，檢察官劉景仁到庭執行職務。
中　　華　　民　　國　　111 　年　　3 　　月　　2 　　日
　　　　　　　　　        臺灣南投地方法院刑事第二庭    
　　　　　　　　　            法　官    羅子俞
以上正本證明與原本無異。 
如不服本判決應於判決送達後20日內向本院提出上訴狀，（均須
按他造當事人之數附繕本）「切勿逕送上級法院」。
告訴人或被害人如對於本判決不服者，應具備理由請求檢察官上
訴，其上訴期間之計算係以檢察官收受判決正本之日期為準。
                              書記官    吳瓊英
中　　華　　民　　國　　111 　年　　3 　　月　　2 　　日
附錄本案論罪科刑法條：
中華民國刑法第320條
意圖為自己或第三人不法之所有，而竊取他人之動產者，為竊盜
罪，處5年以下有期徒刑、拘役或50萬元以下罰金。
意圖為自己或第三人不法之利益，而竊佔他人之不動產者，依前
項之規定處斷。
前二項之未遂犯罰之。